臺灣高等法院臺中分院刑事判決　　　　　　　　　　　　九十三年度軍上字第三號
　　上　訴　人
　　即　被　告　甲○○
右上訴人因違反職役職責案件，不服國防部高等軍事法院高雄分院九十二年高判字第
一三四號中華民國九十二年十一月十日第二審判決（起訴案號：國防部中部地方軍事
法院檢察署九十二年中偵字第二六八號），提起上訴，本院判決如左：
      主  文
上訴駁回。
      理  由
按軍事審判法第一百八十一條第五項規定：被告不服高等軍事法院宣告有期徒刑之上
訴判決者，得以判決違背法令為理由，向高等法院提起上訴，是以向高等法院提出上
訴，應以原判決違背法令為理由，係屬法定要件；又判決不適用法則或適用不當者，
為違背法令，同法第一百九十六條亦有明文規定。若上訴理由狀並未依據卷內訴訟資
料具體指摘原判決不適用何種法則或如何適用不當，或所指摘原判決違法情事，顯與
法律規定得為上訴理由之違法情形不相適合時，均應認其上訴為違背法律上之程式，
予以駁回。本件原判決認定：上訴人即被告（下稱被告）甲○○係陸軍裝步第三七三
旅支援營保修連下士履車保修士（民國九十一年八月二十六日入伍，陸軍後勤學校指
職士官履保班九十一年之一期結業，志願役），於九十二年六月二十一日上午八時，
自台灣駐地休假離營，應於翌（二十二）日二十一時假滿返營，竟因貪玩及軍團裝檢
將至，覺得很煩，遂逾假未歸離營去職役在外，迨同年月三十日凌晨零時二十分許，
始由家人陪同返營投案，經該旅函送國防部中部地方軍事法院檢察署偵辦等情。原判
決已敘明係依憑被告對於該案之坦白承認，並經證人即該管連輔導長巫冠頤中尉到庭
結證屬實，復有被告請假報告單影本及陸軍第一八五六部隊長官違紀離營通報各乙紙
在卷可佐，其犯罪事證已臻明確，因而維持初審論處被告無故離營去職役逾六日有期
徒刑十月罪刑之判決，駁回上訴人第二審之上訴，均已依據卷內資料，在理由內詳加
說明，從形式上觀察，原判決並無違法情形存在。被告仍表不服，向本院提起上訴，
其上訴意旨雖略謂：本件國防部高等軍事法院高雄分院於調查證據時係僅由受命法官
於準備審判之調查期日單獨為之，至於在進行審判之審判期日則並未調查證據，而審
判長及陪席法官自亦無從在未曾調查證據之審判期日參予調查證據之審理，從而本件
國防部高等軍事法院高雄分院之判決自有軍事審判法第一九七條第十款所稱「應於審
判期日調查之證據而未予調查」、同條第十三款：「未經參與審理之軍事審判官參與
判決」之當然違法；另原審於審判期日未就刑法第五十七條規定科刑應審酌之事項，
加以調查，且原判決僅以本案業已審酌各情之籠統語詞而維持初審判處被告有期徒刑
十月之判決，亦有應於審判期日調查證據而未予調查之違法；再被告非因自身貪玩而
逾假未歸，是以被告受本件刑之宣告後，應可認無再犯之虞，加以被告犯罪所生危害
甚為輕微，犯罪後態度良好，且無前科，是原判決未對被告宣告緩刑或為易科罰金之
諭知，亦屬違法云云。經查：依卷內國防部高等軍事法院高雄分院九十二年十月二十
九日審判筆錄所載，該案審理時業已就被告被訴事實及相關證據一一踐行審理之程序
（詳見該審卷宗第二四頁至三十頁），上訴意旨指摘原審於審理期日並未調查證據，
顯非依據卷內資料而為指摘，自非適法。次按法定刑期內之量刑，原屬事實審法院得
為自由裁量之事項，原判決業已敘明其所維持之初審判決內業已於量刑時審酌刑法第
五十七條各款所列之情形，於法並無不符，既無濫用量刑權限之情形，自不容任意指
摘。再關於緩刑宣告部分，原判決認被告雖無前科資料，但卻有三次逾假紀錄，經屢
戒屢犯，不能謂無再犯之虞等語，已詳述其何以未對被告宣告緩刑之理由。上訴意旨
徒憑己見，就原審採證認事職權之適法行使，及原判決已明白論斷之事項，仍執前詞
，任意指摘原判決違法，核與法律規定得為上訴理由之違法情形，不相適合，應認其
上訴違背法律上之程式，予以駁回。
據上論斷，應依軍事審判法第二百零六條第一項、刑事訴訟法第三百九十五條前段，
判決如主文。
中      華      民      國      九十三      年      一    月    二十    日
                                    臺灣高等法院臺中分院刑事第四庭
                                          審判長法  官  洪  耀  宗
                                                法  官  郭  同  奇
                                                法  官  江  德  千
右正本證明與原本無異。
不得上訴。
                                                書記官  吳  麗  琴
中      華      民      國      九十三   年       一      月   二十七   日
                                        Ｉ
